Config:
  hfst:
    Gen: ../../../src/generator-dict-gt-norm.hfst
    Morph: ../../../src/analyser-dict-gt-norm.hfst
  xerox:
    Gen: ../../../src/generator-dict-gt-norm.xfst
    Morph: ../../../src/analyser-dict-gt-norm.xfst
    App: lookup

Tests:

  Noun - piivtâs: # ok
    piivtâs+N+Sg+Nom: piivtâs
    piivtâs+N+Sg+Gen: pihtâs
    piivtâs+N+Sg+Acc: pihtâs
    piivtâs+N+Sg+Ill: pihtâsân
    piivtâs+N+Sg+Loc: pihtâsist
    piivtâs+N+Sg+Com: pihtâsáin
    piivtâs+N+Sg+Abe: pihtâsttáá
    piivtâs+N+Ess: piˊvtâsin
    piivtâs+N+Par: piˊvtâsid
    piivtâs+N+Pl+Nom: pihtâseh
    piivtâs+N+Pl+Gen: pihtâsij
    piivtâs+N+Pl+Acc: pihtâsijd
    piivtâs+N+Pl+Ill: pihtâsáid
    piivtâs+N+Pl+Loc: pihtâsijn
    piivtâs+N+Pl+Com: pihtâsijguin
    piivtâs+N+Pl+Abe: pihtâsijttáá

  Noun - kiirâs: # 
    kiirâs+N+Sg+Nom: kiirâs
    kiirâs+N+Sg+Gen: kirrâs
    kiirâs+N+Sg+Acc: kirrâs
    kiirâs+N+Sg+Ill: kirrâsân
    kiirâs+N+Sg+Loc: kirrâsist
    kiirâs+N+Sg+Com: kirrâsáin
    kiirâs+N+Sg+Abe: kirrâsttáá
    kiirâs+N+Ess: kiˊṛâsin
    kiirâs+N+Par: kiˊṛâsid
    kiirâs+N+Pl+Nom: kirrâseh
    kiirâs+N+Pl+Gen: kirrâsij
    kiirâs+N+Pl+Acc: kirrâsijd
    kiirâs+N+Pl+Ill: kirrâsáid
    kiirâs+N+Pl+Loc: kirrâsijn
    kiirâs+N+Pl+Com: kirrâsijguin
    kiirâs+N+Pl+Abe: kirrâsijttáá

  Noun - raagâs:
    raagâs+N+Sg+Nom: raagâs
    raagâs+N+Sg+Gen: raggâs
    raagâs+N+Sg+Acc: raggâs
    raagâs+N+Sg+Ill: raggâsân
    raagâs+N+Sg+Loc: raggâsist
    raagâs+N+Sg+Com: raggâsáin
    raagâs+N+Sg+Abe: raggâsttáá
    raagâs+N+Ess: raˊgâsin
    raagâs+N+Par: raˊgâsid
    raagâs+N+Pl+Nom: raggâseh
    raagâs+N+Pl+Gen: raggâsij
    raagâs+N+Pl+Acc: raggâsijd
    raagâs+N+Pl+Ill: raggâsáid
    raagâs+N+Pl+Loc: raggâsijn
    raagâs+N+Pl+Com: raggâsijguin
    raagâs+N+Pl+Abe: raggâsijttáá

  Noun - laaiđâs:
    laaiđâs+N+Sg+Nom: laaiđâs
    laaiđâs+N+Sg+Gen: laiđâs
    laaiđâs+N+Sg+Acc: laiđâs
    laaiđâs+N+Sg+Ill: laiđâsân
    laaiđâs+N+Sg+Loc: laiđâsist
    laaiđâs+N+Sg+Com: laiđâsáin
    laaiđâs+N+Sg+Abe: laiđâsttáá
    laaiđâs+N+Ess: laˊiđâsin
    laaiđâs+N+Par: laˊiđâsid
    laaiđâs+N+Pl+Nom: laiđâseh
    laaiđâs+N+Pl+Gen: laiđâsij
    laaiđâs+N+Pl+Acc: laiđâsijd
    laaiđâs+N+Pl+Ill: laiđâsáid
    laaiđâs+N+Pl+Loc: laiđâsijn
    laaiđâs+N+Pl+Com: laiđâsijguin
    laaiđâs+N+Pl+Abe: laiđâsijttáá

  Noun - skoođâs: # ok
    skoođâs+N+Sg+Nom: skoođâs
    skoođâs+N+Sg+Gen: skođđâs
    skoođâs+N+Sg+Acc: skođđâs
    skoođâs+N+Sg+Ill: skođđâsân
    skoođâs+N+Sg+Loc: skođđâsist
    skoođâs+N+Sg+Com: skođđâsáin
    skoođâs+N+Sg+Abe: skođđâsttáá
    skoođâs+N+Ess: skoˊđ̣âsin
    skoođâs+N+Par: skoˊđ̣âsid
    skoođâs+N+Pl+Nom: skođđâseh
    skoođâs+N+Pl+Gen: skođđâsij
    skoođâs+N+Pl+Acc: skođđâsijd
    skoođâs+N+Pl+Ill: skođđâsáid
    skoođâs+N+Pl+Loc: skođđâsijn
    skoođâs+N+Pl+Com: skođđâsijguin
    skoođâs+N+Pl+Abe: skođđâsijttáá

  Noun - vaajâs:
    vaajâs+N+Sg+Nom: vaajâs
    vaajâs+N+Sg+Gen: vaijâs
    vaajâs+N+Sg+Acc: vaijâs
    vaajâs+N+Sg+Ill: vaj̣âsân
    vaajâs+N+Sg+Loc: vaj̣âsist
    vaajâs+N+Sg+Com: vaj̣âsáin
    vaajâs+N+Sg+Abe: vaijâsttáá
    vaajâs+N+Ess: vaˊj̣âsin
    vaajâs+N+Par: vaˊj̣âsid
    vaajâs+N+Pl+Nom: vaijâseh
    vaajâs+N+Pl+Gen: vaijâsij
    vaajâs+N+Pl+Acc: vaijâsijd
    vaajâs+N+Pl+Ill: vaijâsáid
    vaajâs+N+Pl+Loc: vaijâsijn
    vaajâs+N+Pl+Com: vaijâsijguin
    vaajâs+N+Pl+Abe: vaijâsijttáá

  Noun - mielgâs:
    mielgâs+N+Sg+Nom: mielgâs
    mielgâs+N+Sg+Gen: mielˊgâs
    mielgâs+N+Sg+Acc: mielˊgâs
    mielgâs+N+Sg+Ill: [mieˊlgâsân, mielˊgâsân]
    mielgâs+N+Sg+Loc: [mieˊlgâsist, mielˊgâsist]
    mielgâs+N+Sg+Com: [mieˊlgâsáin, mielˊgâsáin]
    mielgâs+N+Sg+Abe: mielgâsttáá
    mielgâs+N+Ess: mieˊlgâsin
    mielgâs+N+Par: mieˊlgâsid
    mielgâs+N+Pl+Nom: [mieˊlgâseh, mielˊgâseh]
    mielgâs+N+Pl+Gen: [mieˊlgâsij, mielˊgâsij]
    mielgâs+N+Pl+Acc: [mieˊlgâsijd, mielˊgâsijd]
    mielgâs+N+Pl+Ill: [mieˊlgâsáid, mielˊgâsáid]
    mielgâs+N+Pl+Loc: [mieˊlgâsijn, mielˊgâsijn]
    mielgâs+N+Pl+Com: [mieˊlgâsijguin, mielˊgâsijguin]
    mielgâs+N+Pl+Abe: [mieˊlgâsijttáá, mielˊgâsijttáá]

  Noun - ruonâs:
    ruonâs+N+Sg+Nom: ruonâs
    ruonâs+N+Sg+Gen: ruonˊnâs
    ruonâs+N+Sg+Acc: ruonˊnâs
    ruonâs+N+Sg+Ill: [ruoˊṇâsân, ruonˊnâsân]
    ruonâs+N+Sg+Loc: [ruoˊṇâsist, ruonˊnâsist]
    ruonâs+N+Sg+Com: [ruoˊṇâsáin, ruonˊnâsáin]
    ruonâs+N+Sg+Abe: ruonˊnâsttáá
    ruonâs+N+Ess: ruoˊṇâsin
    ruonâs+N+Par: ruoˊṇâsid
    ruonâs+N+Pl+Nom: [ruoˊṇâseh, ruonˊnâseh]
    ruonâs+N+Pl+Gen: [ruoˊṇâsij, ruonˊnâsij]
    ruonâs+N+Pl+Acc: [ruoˊṇâsijd, ruonˊnâsijd]
    ruonâs+N+Pl+Ill: [ruoˊṇâsáid, ruonˊnâsáid]
    ruonâs+N+Pl+Loc: [ruoˊṇâsijn, ruonˊnâsijn]
    ruonâs+N+Pl+Com: [ruoˊṇâsijguin, ruonˊnâsijguin]
    ruonâs+N+Pl+Abe: [ruoˊṇâsijttáá, ruonˊnâsijttáá]

  Noun - suormâs:
    suormâs+N+Sg+Nom: suormâs
    suormâs+N+Sg+Gen: suorˊmâs
    suormâs+N+Sg+Acc: suorˊmâs
    suormâs+N+Sg+Ill: [suoˊrmâsân, suorˊmâsân]
    suormâs+N+Sg+Loc: [suoˊrmâsist, suorˊmâsist]
    suormâs+N+Sg+Com: [suoˊrmâsáin, suorˊmâsáin]
    suormâs+N+Sg+Abe: suorˊmâsttáá
    suormâs+N+Ess: suoˊrmâsin
    suormâs+N+Par: suoˊrmâsid
    suormâs+N+Pl+Nom: [suoˊrmâseh, suorˊmâseh]
    suormâs+N+Pl+Gen: [suoˊrmâsij, suorˊmâsij]
    suormâs+N+Pl+Acc: [suoˊrmâsijd, suorˊmâsijd]
    suormâs+N+Pl+Ill: [suoˊrmâsáid, suorˊmâsáid]
    suormâs+N+Pl+Loc: [suoˊrmâsijn, suorˊmâsijn]
    suormâs+N+Pl+Com: [suoˊrmâsijguin, suorˊmâsijguin]
    suormâs+N+Pl+Abe: [suoˊrmâsijttáá, suorˊmâsijttáá]


  Noun - siärvus:
    siärvus+N+Sg+Nom: siärvus
    siärvus+N+Sg+Gen: siärˊvus
    siärvus+N+Sg+Acc: siärˊvus
    siärvus+N+Sg+Ill: [siäˊrvusân, siärˊvusân]
    siärvus+N+Sg+Loc: [siäˊrvusist, siärˊvusist]
    siärvus+N+Sg+Com: [siäˊrvusáin, siärˊvusáin]
    siärvus+N+Sg+Abe: siärˊvusttáá
    siärvus+N+Ess: siäˊrvusin
    siärvus+N+Par: siäˊrvusid
    siärvus+N+Pl+Nom: [siäˊrvuseh, siärˊvuseh]
    siärvus+N+Pl+Gen: [siäˊrvusij, siärˊvusij]
    siärvus+N+Pl+Acc: [siäˊrvusijd, siärˊvusijd]
    siärvus+N+Pl+Ill: [siäˊrvusáid, siärˊvusáid]
    siärvus+N+Pl+Loc: [siäˊrvusijn, siärˊvusijn]
    siärvus+N+Pl+Com: [siäˊrvusijguin, siärˊvusijguin]
    siärvus+N+Pl+Abe: [siäˊrvusijttáá, siärˊvusijttáá]

  Noun - čiepâs: # ok, MLO
    čiepâs+N+Sg+Nom: čiepâs
    čiepâs+N+Sg+Gen: čiepˊpâs
    čiepâs+N+Sg+Acc: čiepˊpâs
    čiepâs+N+Sg+Ill: čiepˊpâsân
    čiepâs+N+Sg+Loc: čiepˊpâsist
    čiepâs+N+Sg+Com: čiepˊpâsáin
    čiepâs+N+Sg+Abe: čiepˊpâsttáá
    čiepâs+N+Ess: [čieˊpâsin, čiepˊpâsin]
    čiepâs+N+Par: [čieˊpâsid, čiepˊpâsid]
    čiepâs+N+Pl+Nom: čiepˊpâseh
    čiepâs+N+Pl+Gen: čiepˊpâsij
    čiepâs+N+Pl+Acc: čiepˊpásijd
    čiepâs+N+Pl+Ill: čiepˊpâsáid
    čiepâs+N+Pl+Loc: čiepˊpâsijn
    čiepâs+N+Pl+Com: čiepˊpâsijguin
    čiepâs+N+Pl+Abe: čiepˊpâsijttáá

  Noun - njuođâs: # ok, MLO
    njuođâs+N+Sg+Nom: njuođâs
    njuođâs+N+Sg+Gen: njuottâs
    njuođâs+N+Sg+Acc: njuottâs
    njuođâs+N+Sg+Ill: njuotˊtâsân
    njuođâs+N+Sg+Loc: njuotˊtâsist
    njuođâs+N+Sg+Com: njuotˊtâsáin
    njuođâs+N+Sg+Abe: njuottâsttáá
    njuođâs+N+Ess: njuoˊđâsin
    njuođâs+N+Par: njuoˊđâsid
    njuođâs+N+Pl+Nom: njuotˊtâseh
    njuođâs+N+Pl+Gen: njuotˊtâsij
    njuođâs+N+Pl+Acc: njuot'tâsijd
    njuođâs+N+Pl+Ill: njuot'tâsáid
    njuođâs+N+Pl+Loc: njuot'tâsijn
    njuođâs+N+Pl+Com: njuot'tâsijguin
    njuođâs+N+Pl+Abe: njuot'tâsijttáá

  Noun - kuálus: # ok, MLO 
    kuálus+N+Sg+Nom: kuáḷus
    kuálus+N+Sg+Gen: kuálˊlus
    kuálus+N+Sg+Acc: kuálˊlus
    kuálus+N+Sg+Ill: kuálˊlusân
    kuálus+N+Sg+Loc: kuálˊlusist
    kuálus+N+Sg+Com: kuálˊlusáin
    kuálus+N+Sg+Abe: kuálˊlusttáá
    kuálus+N+Ess:    kuáˊḷusin
    kuálus+N+Par:    kuáˊḷusid
    kuálus+N+Pl+Nom: kuálˊluseh
    kuálus+N+Pl+Gen: kuálˊlusij
    kuálus+N+Pl+Acc: kuálˊlusijd
    kuálus+N+Pl+Ill: kuálˊlusáid
    kuálus+N+Pl+Loc: kuálˊlusijn
    kuálus+N+Pl+Com: kuálˊlusijguin
    kuálus+N+Pl+Abe: kuálˊlusijttáá

